臺灣士林地方法院交通事件裁定
原處分機關　臺北市交通事件裁決所
異　議　人
即受處分人　乙○○
上列受處分人因違反道路交通管理處罰條例案件，對於臺北市交
通事件裁決所於民國96年7 月19日所為裁決（北市裁四字第裁22
-A9I005129號、第裁22-A9I005130號），聲明異議，本院裁定如
下：
    主  文
異議駁回。
    理  由
一原處分意旨略以：
  (一)96年7 月19日北市裁四字第裁22-A9I005130號裁決書部分：
    異議人即受處分人於民國96年4 月19日下午5 時52分（裁決
    書誤為53分），駕駛車號AZ-4755 號自用小客車，行經臺北
    市台北車站北側時，使用手持式行動電話進行通話，裁決機
    關因認異議人有「汽車駕駛人於行駛道路時使用手持式行動
    電話通話」之違規行為，而於96年7 月19日以北市裁四字第
    裁22-A9I005130號裁決書，依道路交通管理處罰條例第31條
    之1 第1 項規定，裁處罰鍰新臺幣3,000 元。
  (二)96年7 月19日北市裁四字第裁22-A9I005129號裁決書部分：
    異議人於96年4 月19日下午5 時52分使用手持式行動電話進
    行撥接後，旋於同日時53分（裁決書誤為52分），將所駕駛
    之車號AZ-4755 號自用小客車，駛入公共汽車招呼站10公尺
    內，並於該處臨時停車，因認異議人有「在公共汽車招呼站
    10公尺內臨時停車」之違規行為，而於96年7 月19日以北市
    裁四字第裁22-A9I005129號裁決書，依道路交通管理處罰條
    例第55條第2 款規定，裁處罰鍰新臺幣600 元。
二異議意旨略以：伊當天駕駛AZ-4755 號自用小客車至臺北車站
  接朋友，突然被警察叫住，伊即停車，適友人致電予伊，伊便
  接電話，伊是停車時才接聽行動電話，且伊停車位置並非公共
  汽車招呼站10公尺內，又使用手持式行動電話進行通話與在公
  共汽車招呼站10公尺內停車如何能同時發生？為此聲明異議，
  以保障合法權益云云。
三按汽車駕駛人於行駛道路時，使用手持式行動電話進行撥接或
  通話者，處新臺幣3,000 元罰鍰；汽車駕駛人在公共汽車招呼
  站10公尺內臨時停車者，處新臺幣300 元以上600 元以下罰鍰
  ，道路交通管理處罰條例第31條之1 第1 項、第55條第2 款分
  別定有明文。又汽車駕駛人在公共汽車招呼站10公尺內臨時停
  車者，處新臺幣600 元罰鍰，違反道路交通管理事件統一裁罰
  基準及處理細則亦有明文。
四查據證人即舉發本件交通違規事件之台北市政府警察局中正第
  一分局交通分隊員警甲○○於本院調查時到庭結證稱：伊當時
  見異議人在講行動電話，因該處車多，故來不及攔異議人，後
  異議人將車停在所劃公車專用停靠站之白線框框內，伊一見異
  議人停車即上前攔查舉發等語（參本院96年10月12日筆錄），
  查證人甲○○與異議人並不相識，自無冒偽證重罪，為不實證
  述之理，其所述應非虛構，足以採信。再查異議人亦自承：於
  96年4 月19日下午，駕駛AZ-4755 號自用小客車至臺北車站，
  期間並有接聽手持式行動電話，另其停車後有遭警員攔查並開
  立罰單等語，堪認異議人確有接聽行動電話，及在臺北火車站
  附近臨時停車，由此亦堪信證人甲○○證稱：異議人有接聽行
  動電話及停車後其向前攔查舉發其違規行為屬實。異議人雖辯
  稱：伊係停車後才接聽行動電話，及非在公共汽車招呼站10公
  尺內停車云云，然查證人甲○○與異議人並無怨隙，斯時臺北
  火車站附近之車輛復多，倘證人甲○○未見異議人於車輛行進
  中使用手持式行動電話進行通話，及將車停在公共汽車招呼站
  10公尺內，其何以會一直注意異議人，且於異議人停車即上前
  開單告發？是證人甲○○證述異議人有前述違規行為，應屬可
  採，異議人上揭所辯，應為卸責之詞，不足採信。再上述裁決
  書及舉發違反道路交通管理事件通知單雖記載異議人於96年4
  月19日下午5 時53分使用手持式行動電話通話，於同日時52分
  將車違規停在公共汽車招呼站10公尺內，然證人甲○○於本院
  證稱：異議人先於行進中使用手持式行動電話通話，再將車駛
  至公共汽車招呼站10公公尺內停車等語，是異議人應是先使用
  手持式行動電話通話，再將車停在公共汽車招呼站10公公尺內
  ，裁決書及前開舉發違反道路交通管理事件通知單有關異議人
  違規之時間，應係互為誤記，應予更正。又異議人前1 分鐘於
  駕車行使時使用手持式行動電話通話，後1 分鐘將車停在公共
  汽車招呼站10公公尺內，非無可能，異議人質疑怎可能同時發
  生云云，尚難採信。至異議人聲請調查該處有無監視器，及調
  閱其0000000000號行動電話之通聯紀錄，本院認本件事證已明
  ，無調查上開證據之必要，且並無證據足以證明異議人當天是
  攜帶0000000000號行動電話，縱令0000000000號行動電話通聯
  紀錄顯示異議人未於96年4 月19日下午5 時52分使用行動電話
  ，亦難執為被告有利之認定，附此敘明。
五綜上所述，異議人違規情事明確，所辯無非卸責之詞，不足採
  信。從而原處分機關，認異議人有前揭違規行為，而於96 年7
  月19日分別以北市裁四字第裁22-A9I005130號及第裁22-A9I00
  5129號裁決書，裁處如前，並無違誤，異議人聲明異議，並無
  理由，應予駁回。
六據上論斷，應依道路交通案件處理辦法第19條，裁定如主文。
中　　華　　民　　國　　96　　年　　11　　月　　7 　　日
                  交通法庭    法　官　    江翠萍
以上正本證明與原本無異。
如不服本裁定應於送達後5日內向本院提出抗告狀。
                              書記官      陳慧玲
中　　華　　民　　國　　96　　年　　11　　月　　7 　　日
